---
title: "Encuesta Permanente de Hogares - Género"
author: "Maria Florencia Aguilera y Rocío Ospitaleche"
output: html_document
---
## Introducción
En el presente informe se utilizan datos sobre empleo- desempleo y género provenientes del Banco Mundial. 
Se analizan variables relacionadas con la participación de mujeres y hombres en el empleo en distintas ramas de actividad, desempleo, autoempleo, empleadores, trabajo doméstico no remunerado. 
También incluye el dato de la existencia o no de legislación contra el acoso sexual. Los datos son de algunos países de Latinoamérica y el Caribe, para los años que van desde 1970 hasta 2018.(aunque no hay datos de todos los países ni de todos los años)
A partir de los datos nos haremos preguntas que permitan visualizar las brechas de genero que existen en el empleo y formular posibles hipótesis alrespecto, entendiendo que al ser una base de datos construida en términos binarios (varones/mujeres) obtendremos respuestas acotadas a dicha población y no generalizables al conjunto, al no encontrarse representadas otras identidades de genero existentes.


```{r setup, include=FALSE}
knitr::opts_chunk$set(echo = TRUE)
library(eph)
library(tidyr)
library(readr)
library(dplyr)
```

## Exploración de los datos

```{r}
empleo_genero <- read_csv("datos/empleo_genero.csv")
```

```{r}
empleo_latin <- pivot_longer(empleo_genero, cols=4:52, names_to = "Anio")
```

```{r}
empleo_genero_ordenado <- pivot_wider(empleo_latin, names_from = variable,
values_from = value)
```



```{r}
empleo_genero_ordenado
```







```{r}
str(empleo_genero_ordenado)
```
La tabla tiene 1127 observaciones y 23 variables: 




## Hipótesis


